{"present": {"1 Singular": {"Affirmative": "baistim", "Question": "an mbaistim?", "Negative": "n\u00ed bhaistim"}, "2 Singular": {"Affirmative": "baisteann t\u00fa", "Question": "an mbaisteann t\u00fa?", "Negative": "n\u00ed bhaisteann t\u00fa"}, "3 Singular": {"Male": {"Affirmative": "baisteann s\u00e9", "Question": "an mbaisteann s\u00e9?", "Negative": "n\u00ed bhaisteann s\u00e9"}, "Female": {"Affirmative": "baisteann s\u00ed", "Question": "an mbaisteann s\u00ed?", "Negative": "n\u00ed bhaisteann s\u00ed"}}, "1 Plural": {"Compressed": {"Affirmative": "baistimid", "Question": "an mbaistimid?", "Negative": "n\u00ed bhaistimid"}, "Extended": {"Affirmative": "baisteann muid", "Question": "an mbaisteann muid?", "Negative": "n\u00ed bhaisteann muid"}}, "2 Plural": {"Affirmative": "baisteann sibh", "Question": "an mbaisteann sibh?", "Negative": "n\u00ed bhaisteann sibh"}, "3 Plural": {"Affirmative": "baisteann siad", "Question": "an mbaisteann siad?", "Negative": "n\u00ed bhaisteann siad"}, "Passive": {"Affirmative": "baistear", "Question": "an mbaistear?", "Negative": "n\u00ed bhaistear"}}, "future": {"1 Singular": {"Affirmative": "baistfidh m\u00e9", "Question": "an mbaistfidh m\u00e9?", "Negative": "n\u00ed bhaistfidh m\u00e9"}, "2 Singular": {"Affirmative": "baistfidh t\u00fa", "Question": "an mbaistfidh t\u00fa?", "Negative": "n\u00ed bhaistfidh t\u00fa"}, "3 Singular": {"Male": {"Affirmative": "baistfidh s\u00e9", "Question": "an mbaistfidh s\u00e9?", "Negative": "n\u00ed bhaistfidh s\u00e9"}, "Female": {"Affirmative": "baistfidh s\u00ed", "Question": "an mbaistfidh s\u00ed?", "Negative": "n\u00ed bhaistfidh s\u00ed"}}, "1 Plural": {"Compressed": {"Affirmative": "baistfimid", "Question": "an mbaistfimid?", "Negative": "n\u00ed bhaistfimid"}, "Extended": {"Affirmative": "baistfidh muid", "Question": "an mbaistfidh muid?", "Negative": "n\u00ed bhaistfidh muid"}}, "2 Plural": {"Affirmative": "baistfidh sibh", "Question": "an mbaistfidh sibh?", "Negative": "n\u00ed bhaistfidh sibh"}, "3 Plural": {"Affirmative": "baistfidh siad", "Question": "an mbaistfidh siad?", "Negative": "n\u00ed bhaistfidh siad"}, "Passive": {"Affirmative": "baistfear", "Question": "an mbaistfear?", "Negative": "n\u00ed bhaistfear"}}, "past": {"1 Singular": {"Affirmative": "bhaist m\u00e9", "Question": "ar bhaist m\u00e9?", "Negative": "n\u00edor bhaist m\u00e9"}, "2 Singular": {"Affirmative": "bhaist t\u00fa", "Question": "ar bhaist t\u00fa?", "Negative": "n\u00edor bhaist t\u00fa"}, "3 Singular": {"Male": {"Affirmative": "bhaist s\u00e9", "Question": "ar bhaist s\u00e9?", "Negative": "n\u00edor bhaist s\u00e9"}, "Female": {"Affirmative": "bhaist s\u00ed", "Question": "ar bhaist s\u00ed?", "Negative": "n\u00edor bhaist s\u00ed"}}, "1 Plural": {"Compressed": {"Affirmative": "bhaisteamar", "Question": "ar bhaisteamar?", "Negative": "n\u00edor bhaisteamar"}, "Extended": {"Affirmative": "bhaist muid", "Question": "ar bhaist muid?", "Negative": "n\u00edor bhaist muid"}}, "2 Plural": {"Affirmative": "bhaist sibh", "Question": "ar bhaist sibh?", "Negative": "n\u00edor bhaist sibh"}, "3 Plural": {"Compressed": {"Affirmative": "bhaist siad", "Question": "ar bhaist siad?", "Negative": "n\u00edor bhaist siad"}, "Extended": {"Affirmative": "bhaisteadar", "Question": "ar bhaisteadar?", "Negative": "n\u00edor bhaisteadar"}}, "Passive": {"Affirmative": "baisteadh", "Question": "ar baisteadh?", "Negative": "n\u00edor baisteadh"}}, "condi": {"1 Singular": {"Affirmative": "bhaistfinn", "Question": "an mbaistfinn?", "Negative": "n\u00ed bhaistfinn"}, "2 Singular": {"Affirmative": "bhaistfe\u00e1", "Question": "an mbaistfe\u00e1?", "Negative": "n\u00ed bhaistfe\u00e1"}, "3 Singular": {"Male": {"Affirmative": "bhaistfeadh s\u00e9", "Question": "an mbaistfeadh s\u00e9?", "Negative": "n\u00ed bhaistfeadh s\u00e9"}, "Female": {"Affirmative": "bhaistfeadh s\u00ed", "Question": "an mbaistfeadh s\u00ed?", "Negative": "n\u00ed bhaistfeadh s\u00ed"}}, "1 Plural": {"Compressed": {"Affirmative": "bhaistfimis", "Question": "an mbaistfimis?", "Negative": "n\u00ed bhaistfimis"}, "Extended": {"Affirmative": "bhaistfeadh muid", "Question": "an mbaistfeadh muid?", "Negative": "n\u00ed bhaistfeadh muid"}}, "2 Plural": {"Affirmative": "bhaistfeadh sibh", "Question": "an mbaistfeadh sibh?", "Negative": "n\u00ed bhaistfeadh sibh"}, "3 Plural": {"Compressed": {"Affirmative": "bhaistfid\u00eds", "Question": "an mbaistfid\u00eds?", "Negative": "n\u00ed bhaistfid\u00eds"}, "Extended": {"Affirmative": "bhaistfeadh siad", "Question": "an mbaistfeadh siad?", "Negative": "n\u00ed bhaistfeadh siad"}}, "Passive": {"Affirmative": "bhaistf\u00ed", "Question": "an mbaistf\u00ed?", "Negative": "n\u00ed bhaistf\u00ed"}}, "imper": {"1 Singular": {"Affirmative": "baistim!", "Negative": "n\u00e1 baistim!"}, "2 Singular": {"Affirmative": "baist!", "Negative": "n\u00e1 baist!"}, "3 Singular": {"Male": {"Affirmative": "baisteadh s\u00e9!", "Negative": "n\u00e1 baisteadh s\u00e9!"}, "Female": {"Affirmative": "baisteadh s\u00ed!", "Negative": "n\u00e1 baisteadh s\u00ed!"}}, "1 Plural": {"Compressed": {"Affirmative": "baistimis!", "Negative": "n\u00e1 baistimis!"}, "Extended": {"Affirmative": "baisteadh muid!", "Negative": "n\u00e1 baisteadh muid!"}}, "2 Plural": {"Affirmative": "baistig\u00ed!", "Negative": "n\u00e1 baistig\u00ed!"}, "3 Plural": {"Compressed": {"Affirmative": "baistid\u00eds!", "Negative": "n\u00e1 baistid\u00eds!"}, "Extended": {"Affirmative": "baisteadh siad!", "Negative": "n\u00e1 baisteadh siad!"}}, "Passive": {"Affirmative": "baistear!", "Negative": "n\u00e1 baistear!"}}, "pastConti": {"1 Singular": {"Affirmative": "bhaistinn", "Question": "an mbaistinn?", "Negative": "n\u00ed bhaistinn"}, "2 Singular": {"Affirmative": "bhaiste\u00e1", "Question": "an mbaiste\u00e1?", "Negative": "n\u00ed bhaiste\u00e1"}, "3 Singular": {"Male": {"Affirmative": "bhaisteadh s\u00e9", "Question": "an mbaisteadh s\u00e9?", "Negative": "n\u00ed bhaisteadh s\u00e9"}, "Female": {"Affirmative": "bhaisteadh s\u00ed", "Question": "an mbaisteadh s\u00ed?", "Negative": "n\u00ed bhaisteadh s\u00ed"}}, "1 Plural": {"Compressed": {"Affirmative": "bhaistimis", "Question": "an mbaistimis?", "Negative": "n\u00ed bhaistimis"}, "Extended": {"Affirmative": "bhaisteadh muid", "Question": "an mbaisteadh muid?", "Negative": "n\u00ed bhaisteadh muid"}}, "2 Plural": {"Affirmative": "bhaisteadh sibh", "Question": "an mbaisteadh sibh?", "Negative": "n\u00ed bhaisteadh sibh"}, "3 Plural": {"Compressed": {"Affirmative": "bhaistid\u00eds", "Question": "an mbaistid\u00eds?", "Negative": "n\u00ed bhaistid\u00eds"}, "Extended": {"Affirmative": "bhaisteadh siad", "Question": "an mbaisteadh siad?", "Negative": "n\u00ed bhaisteadh siad"}}, "Passive": {"Affirmative": "bhaist\u00ed", "Question": "an mbaist\u00ed?", "Negative": "n\u00ed bhaist\u00ed"}}, "subj": {"1 Singular": {"Affirmative": "go mbaiste m\u00e9", "Negative": "n\u00e1r bhaiste m\u00e9"}, "2 Singular": {"Affirmative": "go mbaiste t\u00fa", "Negative": "n\u00e1r bhaiste t\u00fa"}, "3 Singular": {"Male": {"Affirmative": "go mbaiste s\u00e9", "Negative": "n\u00e1r bhaiste s\u00e9"}, "Female": {"Affirmative": "go mbaiste s\u00ed", "Negative": "n\u00e1r bhaiste s\u00ed"}}, "1 Plural": {"Compressed": {"Affirmative": "go mbaistimid", "Negative": "n\u00e1r bhaistimid"}, "Extended": {"Affirmative": "go mbaiste muid", "Negative": "n\u00e1r bhaiste muid"}}, "2 Plural": {"Affirmative": "go mbaiste sibh", "Negative": "n\u00e1r bhaiste sibh"}, "3 Plural": {"Affirmative": "go mbaiste siad", "Negative": "n\u00e1r bhaiste siad"}, "Passive": {"Affirmative": "go mbaistear", "Negative": "n\u00e1r bhaistear"}}, "verbal noun": "baisteadh", "verbal adjective": "baiste"}